最高法院刑事判決　　　　　　　　九十六年度台非字第三一號
上　訴　人　最高法院檢察署檢察總長
被　　　告　甲○○
上列上訴人因被告違反電信法案件，對於台灣南投地方法院中華
民國九十五年一月十七日第一審撤銷緩刑之確定裁定（九十五年
度撤緩字第一號，聲請案號：台灣南投地方法院檢察署九十四年
度執聲字第三一０號），認為違法，提起非常上訴，本院判決如
下：
    主  文
原裁定撤銷。
檢察官之聲請駁回。
    理  由
非常上訴理由稱：「按法院所認管轄之有無係不當者，其判決當
然違背法令，刑事訴訟法第三百七十九條第四款定有明文。又緩
刑之宣告應撤銷者，由受刑人所在地或其最後住所地之地方法院
檢察署檢察官聲請該法院裁定之，同法第四百七十六條定有明文
。經查本件被告即受刑人甲○○之戶籍地在彰化縣鹿港鎮某旦巷
七十一號，居所地在高雄市三民區○○○路七九四巷十三號二十
二樓，且在台灣南投地方法院檢察署轄內並無在監、在押之紀錄
。是台灣南投地方法院對本件聲請撤銷緩刑宣告之案件，並無管
轄權，乃竟誤認為有管轄權，而裁定撤銷受刑人甲○○緩刑之宣
告。依首開說明，其裁定當然違背法令。案經確定，爰依刑事訴
訟法第四百四十一條、第四百四十三條提起非常上訴，以資糾正
。」等語。
本院按撤銷緩刑宣告之裁定，與科刑判決有同等效力，於裁定確
定後，認為違法，得提起非常上訴，本院著有四十四年台非字第
四一號判例可資參照。又緩刑之宣告應撤銷者，由受刑人所在地
或其最後住所地之地方法院檢察署檢察官聲請該法院裁定之，刑
事訴訟法第四百七十六條定有明文。本件被告甲○○前因違反電
信法案件，經台灣南投地方法院判處罰金新台幣六萬元，緩刑二
年，於民國九十三年七月十二日確定。檢察官以被告於緩刑期間
內即九十三年十二月底某日更犯違反電信法案件，經台灣屏東地
方法院於九十四年九月二十六日判處有期徒刑四月確定，認被告
於緩刑期內更犯罪，而受有期徒刑以上刑之宣告，向台灣南投地
方法院聲請撤銷緩刑，經該法院九十五年度撤緩字第一號裁定准
許撤銷緩刑。然查本件被告即受刑人甲○○之戶籍地在彰化縣鹿
港鎮某旦巷七十一號，居所地在高雄市三民區○○○路七九四巷
十三號二十二樓，且在台灣南投地方法院轄內並無在監、在押之
紀錄，有法務部戶役政連結作業系統被告個人戶籍資料，及台灣
高等法院出、入監簡列表各一件存於原審卷可考。按諸前揭說明
，台灣南投地方法院對本件聲請撤銷緩刑宣告之案件，並無管轄
權，乃原審不察，竟誤認為有管轄權，而裁定撤銷受刑人甲○○
之緩刑宣告，顯有管轄不當之違背法令。案經確定，且不利於被
告，非常上訴意旨執以指摘，洵有理由，應由本院將原裁定（九
十五年度撤緩字第一號）撤銷，並另行判決駁回第一審檢察官之
聲請，以資糾正。
據上論結，應依刑事訴訟法第四百四十七條第一項第一款但書，
判決如主文。
中　　華　　民　　國　九十六　年　　二　　月　　八　　日
                      最高法院刑事第十二庭
                          審判長法官  池　啟　明
                                法官  王　居　財
                                法官  郭　毓　洲
                                法官  韓　金　秀
                                法官  黃　梅　月
      本件正本證明與原本無異
                                      書  記  官
中　　華　　民　　國　九十六　年　　二　　月　 十三　 日
                                                      V
